

# Yacine Zerikat

Data | AI enthusiast

Je suis un ingénieur diplômé de CY TECH spécialisé en intelligence artificielle. J'ai cumulé trois années d'expérience en ingénierie des données et science des données chez Eli Lily, Sonatrach. Maintenant, je suis motivé à mettre en pratique mes compétences pour réussir dans mon prochain défi professionnel.

zerikatyacine@gmail.com

0755276928

Paris

yacinzr.github.io/Portfolio-/

## **EXPÉRIENCES PROFESSIONNELLES**

### Apprenti Data scientist Eli Lilly France

09/2022 - 10/2023

Strasbourg France

Python |Azure | NLP |Power BI

J'ai contribué à un projet visant à développer un chatbot répondant aux questions des utilisateurs de l'entreprise. Dans ce cadre, mes responsabilités incluaient :

- Préparer et générer les données nécessaires à l'entraînement du modèle.
- Concevoir et entraîner le modèle NLP pour comprendre les intentions des utilisateurs.
- Construire la logique de l'agent conversationnel basée sur le modèle NLP.
- o Collaborer avec des équipes externes pour déployer le modèle en production.

#### Stage Data engineer Moody's analytics

04/2022 - 09/2022

Grenoble France

Spark | Scala | kubernetes | spline|AWS

J'ai participé à l'incorporation d'un module de data lineage dans une solution SaaS , parmi les tâches qui m'ont été confiées :

- o Développement et intégration du module de Data Lineage
- o Implémenter le module de Data Lineage en utilisant les services AWS et les outils Kubernetes appropriés.

#### **Data Engineer & Scientist** Sonatrach

09/2019 - 08/2021

SQL |Python| Talend | Power BI

Réalisations/Tâches

- Collecte et nettoyage et prétraitement des données
- Modélisation d'une base de donnée décisionnelle.
- Créer des tableaux de bord interactifs et des rapports analytiques.
- Modélisation prédictive(Des algorithmes d'apprentissage automatique pour anticiper les pannes d'équipements)

## **FORMATIONS ET DIPLÔMES**

CY Tech (Ex EISTI) - Ecole d'ingénieurs Cycle ingénieur en Génie Informatique parcours IA

09/2021 - 01/2024

Université des Sciences et de la Technologie Licence Systèmes d'Information et Données

09/2016 - 09/2019

### **CONNAISSANCES TECHNIQUES ET PROFESSIONNELLES**



#### **PROJETS PERSONNELS**

Développement d'un système de recommandation de films en profilant les utilisateurs via le machine learning.

• NLP | Doc2vec | Tensorflow | Scikit-learn

Implémenter deux méthodes de classification des documents.

Perl | Naive Bayes | K plus proches voisins

Carbone Score chatbot capable d'interagir avec l'utilisateur afin de réduire sa consommation du carbone.

RASA | NLP | Python

Projet de machine learning pour la prédiction financière Python | Scikit-learn

Automatisation des processus d'audit

Alteryx

Identification et authentification biométrique via le deep learning.

CNN | Tensorflow

#### **CERTIFICATIONS**

AZ-900: Microsoft Azure Fundamentals

Alteryx Designer Core

#### **LANGUES**

**FRANCAIS** Courant

Anglais (Toeic 855) Capacité professionnelle complète

## INTÉRÊTS ET LOISIRS

Bénévolat

Sport

Ecrire des blogs sur meduim